臺灣高等法院臺中分院刑事判決　　　　　民國九十三年度交上易字第一五一七號
　　上　訴　人
　　即　被　告　丙○○
　　選任辯護人　李振祥
右上訴人因過失致死案件，不服臺灣彰化地方法院中華民國九十三年十月二十一日第
一審判決（民國九十三年度交訴字第九二號，起訴案號：臺灣彰化地方法院檢察署民
國九十三年度偵字第五九八一號），提起上訴，本院判決如左：
　　主      文
原判決撤銷。
丙○○因過失致人於死，處有期徒刑陸月，如易科罰金，以佰元折算壹日，緩刑貳
年。
　　事      實
一、丙○○於民國（下同）九十三年七月二十三日上午八時五十分許，騎乘車牌號碼
    ＰＳ七─○六二號重型機車，沿彰化市○○路由西往東方向行駛，行經設有行車
    管制號誌之彰化市○○路與彰新路口，原應注意行經該交岔路口，應遵守燈光號
    誌之指示，及圓型黃燈代表警告車輛駕駛人紅燈燈號即將顯示，屆時將失去通行
    路權，應即停車，及應注意車前狀況並隨時採取必要之安全措施，而依當時天候
    晴朗、日間自然光線、路面乾燥、無障礙物、視距良好等情況，並無不能注意之
    情形，其因見該路口已轉為黃燈，竟急於通過，而貿然通過上開路口，適陳勝豐
    騎乘車牌號碼ＫＳＰ－四一○號重型機車，亦沿金馬路由南向北直行通過上開路
    口，丙○○復疏未注意陳勝豐行車之動態，因閃煞不及，兩車發生碰撞，致陳勝
    豐人、車倒地後受有顱內出血之傷勢，雖經送醫救治，惟延至九十三年七月二十
    四日十二時許，在彰化縣二林鎮廣興里溝頭巷三六號，因傷重不治死亡。丙○○
    於肇事後，向承辦之員警甲○○自首坦承肇事。
二、案經臺灣彰化地方法院檢察署檢察官自動檢舉偵查起訴。
　　理      由
一、訊據上訴人即被告（下稱被告）丙○○雖矢口否認有過失致死之犯行，辯稱：係
    被害人陳勝豐撞及右後方云云。惟查右揭事實，業據被告於偵查中及原審審理時
    坦承不諱，復有道路交通事故現場圖、道路交通事故調查報告表及現場照片八張
    在卷可稽；而被害人確係因本件車禍死亡，亦經檢察官督同檢驗員相驗屬實，製
    有勘驗筆錄、相驗屍體證明書及驗斷書等附卷可稽；按駕駛人行車應遵守燈光號
    誌之指示，及應注意車前狀況，隨時採取必要之安全措施，道路交通安全規則第
    一百零二條第一項第一款、第九十三條第一項第四款定有明文，又圓型黃燈代表
    警告車輛駕駛人紅燈燈號即將顯示，屆時將失去通行路權，亦為道路交通標誌標
    線號誌設置規則第二百零六條第四項所明定，被告見該處路口已顯示黃燈，應即
    停車，並應注意車前他車輛之行車動態；且依當時天候晴朗、日間自然光線、路
    面乾燥、無缺陷、無障礙物、視距良好等情況，業據被告於偵查中供承不諱，前
    開道路交通事故調查報告表中亦記載明確，被告當時應無不能注意之情事，竟疏
    未注意，貿然直行通過該路口，復未注意被害人陳勝豐其行車之動向，被告之駕
    車行為應有過失，而其過失行為與被害人陳勝豐之死亡結果間，具有相當因果關
    係，被告犯行應堪認定。至於台灣省彰化縣區車輛行車事故鑑定委員會分析意見
    所稱：因缺乏路口號誌之相關佐證，未便認定當時路口之號誌狀況乙節，亦無法
    為有利於被告之認定，附此明。
二、核被告所為，係犯刑法第二百七十六條第一項之過失致人於死罪。被告對於未發
    覺之罪自首，已經證人即承辦之員警甲○○到庭結證明確，應依法減輕其刑。原
    審對於被告予以論罪科刑，固非無見，惟查被告對於本件之車禍有自首，原審未
    予依法減輕其刑，即有未合。被告上訴否認犯罪，指摘原判決不當，雖無足取，
    然原判決既有上述可議之處，即屬無可維持，仍應由本院將原判決予以撤銷改判
    。爰審酌被告並無前科、肇事後已與被害人家屬達成民事和解，有彰化縣二林鎮
    調解委員會調解書一紙附卷可稽，犯後態度良好等一切情狀，量處如主文第二項
    所示之刑，並諭知易科罰金之折算標準。末查被告前未曾受有期徒刑以上刑之宣
    告，有臺灣彰化地方法院檢察署刑案資料查註紀錄表及臺灣高等法院被告全國前
    案紀錄表各一紙在卷足憑，其偶因過失罹於刑典，犯後復知悔悟，並迅與被害人
    家屬達成和解，經受此科刑教訓後，當知戒慎而無再犯之虞，本院認認其所受宣
    告之刑，以暫不執行為適當，爰併宣告緩刑貳年，以勵自新。
三、據上論斷，應依刑事訴訟法第三百六十九條第一項前段、第三百六十四條、第二
    百九十九條第一項前段，刑法第二百七十六條第一項、第六十二條前段、第四十
    一條第一項前段、第七十四條第一款，罰金罰鍰提高標準條例第一條前段、第二
    條，判決如主文。
本案經檢察官乙○○到庭執行職務。
中      華      民      國　    九十四     年     三      月   二十二 　日
　　　　　　　　　　　　　　　　臺灣高等法院臺中分院刑事第十庭
　　　　　　　　　　　　　　　　　　　審判長法  官  林  照  明
　　　　　　　　　　　　　　　　　　　　　　法　官  林  清  鈞
　　　　　　　　　　　　　　　　　　　　　　法　官  吳　重　政
右正本證明與原本無異。
不得上訴。
　　　　　　　　　　　　　　　　　　　　　　書記官  劉　建　智
中      華      民      國　    九十四     年     三      月   二十八 　日
附錄：
刑法第二百七十六條第一項：
因過失致人於死者，處二年以下有期徒刑、拘役或二千元以下罰金。
                                              　　　　　　　　　　　　　Ｒ
